【裁判字號】    88,簡上,186
【裁判日期】    890125
【裁判案由】    給付票款
【裁判全文】
臺灣桃園地方法院民事判決  八十八年度簡上字第一八六號
    上  訴  人  乙○○
    被上訴人    甲○○
右當事人間請求給付票款事件，上訴人對於中華民國八十八年八月十八日本院桃園簡
易庭八十八年度桃簡字第四○三號第一審判決提起上訴，本院判決如左：
    主  文
上訴駁回。
第二審訴訟費用由上訴人負擔。
    事  實
甲、上訴人方面：
  一、聲明：原判決廢棄。被上訴人在第一審之訴駁回。
  二、陳述：除與原審判決書所載者相同茲予引用外，補稱：上訴人僅係借票與陳秋
      月，且陳秋月業已與被上訴人和解，每月有還被上訴人新台幣  (下同)三萬元
      ，被上訴人已無訟爭實益，否則即為不當得利。
  三、證據：援用原審之立證方法外，提出陳秋月還款明細乙紙。
乙、被上訴人方面：
  一、聲明：駁回上訴。
  二、陳述：除與原審判決書所載者相同茲予引用外，補稱：陳秋月是每月有還錢，
      共還了九萬元，我有與陳秋月和解沒錯。
  三、證據：援用原審之立證方法。
    理      由
一、被上訴人於原審起訴主張伊執有上訴人乙○○所簽發，付款人均為富邦銀行八德
    分行，發票日為民國八十七年二月二十日，支票號碼分別為EN二三三三三一號及
    EN二三三三三三號，面額均為一百一十二萬四千三百七十五元之支票二紙，詎屆
    期提示竟遭退票，爰本於票據關係請求上訴人給付票款及自提示日起按法定利率
    計算之利息；上訴人則以：系爭支票係伊借給訴外人陳秋月，由陳秋月向被上訴
    人借款一百七十五萬元，而陳秋月已與被上訴人和解，由陳秋月按月給付被上訴
    人三萬元，被上訴人不得再向伊請求等語，資為置辯。
二、被上訴人主張之事實，業據提出系爭支票及退票理由單各二紙為證，上訴人對簽
    發系爭二紙支票借予訴外人陳秋月，嗣支票退票乙節亦不爭執，自堪信為真實。
    上訴人雖辯稱：系爭支票係訴外人陳秋月持向被上訴人借款一百七十五萬元，而
    陳秋月已與被上訴人和解，由陳秋月按月給付被上訴人三萬元，提出協議書、陳
    秋月還款明細各乙紙為證，被上訴人對此亦不爭執，堪信為真實。惟按票據之抗
    辯，可分為物之抗辯及人之抗辯。所謂人之抗辯，乃指被請求清償票款之某特定
    人，得對抗特定請求人即執票人之事由，而不得對抗一切票據債權人。又票據上
    之權利義務，係基於票據行為而生，不因其票據行為之有效無效而受影響，僅在
    授受票據之直接當事人間，如有原因關係無效、不存在或消滅之事由，可據以拒
    絕給付。本件上訴人主張伊將系爭支票借予訴外人陳秋月，陳秋月持向被上訴人
    借款一百七十五萬元，嗣無力償還，乃與被上訴人協議，每月償還三萬元，陳秋
    月有依協議內容按月付款等情，核係原因關係之抗辯，依上開說明，僅訴外人陳
    秋月得據以對抗執票人，上訴人係發票人，尚不能執此原因，據以對抗執票人，
    上訴人主張伊不負付款責任，自不可採。
三、按發票人應照支票文義擔保支票之支付；又執票人向支票債務人行使追索權時，
    得請求自為付款提示日起之利息，如無約定利率者，依年利六釐計算，票據法第
    一百二十六條、第一百三十三條分別定有明文。從而，被上訴人依上開規定，請
    求被上訴人給付票款及自提示之日起至清償日止，按年利率百分之六計算之利息
    ，為有理由。原審因而為被上訴人勝訴之判決，命上訴人如數給付，並無不合，
    應予維持。上訴人仍執陳詞，指摘原判決不當，求為廢棄改判，為無理由，自應
    駁回其上訴。
四、據上論結，本件上訴為無理由，依民事訴訟法第四百三十六條之一第三項、第四
    百四十九條第一項、第七十八條，判決如主文。
中      華      民      國    八十九    年      一      月    二十五    日
                            臺灣桃園地方法院民事第一庭
~B審判長法官  陳添喜
~B法      官  汪智陽
~B法      官  陳世宗
右為正本係照原本作成
中      華      民      國    八十九    年      一      月    二十五    日
~B法院書記官  陳玉芬


司法院資訊處製作；財團法人民間司法改革基金會備份。
